臺灣宜蘭地方法院刑事判決　　　　　　　　　　　　　九十一年度易字第四七六號
　　公　訴　人　臺灣宜蘭地方法院檢察署檢察官
　　被　　　告　甲○○
右列被告因傷害案件，經檢察官提起公訴（九十一年度偵字第二０六三號），本院判
決如左：
    主  文
甲○○傷害人之身體，處拘役參拾日，如易科罰金以參佰元折算壹日。
    事  實
一、甲○○因乙○○酒後無故辱罵其姪女葉羽霜及其妻邱秀鳳，於民國九十一年七月
    十日下午六時三十分許，與不知情之葉羽霜之父丙○○先後前往乙○○位於宜蘭
    縣大同鄉○○路三巷十五號之住處找乙○○理論，後到之甲○○因與乙○○一言
    不合，竟基於傷害犯意與乙○○發生相互拉扯，拉扯間甲○○即徒手毆打乙○○
    之臉部，造成乙○○受有頭部外傷、鼻骨骨折、顏面撕裂傷（鼻部零點五公分）
    之傷害。
二、案經乙○○訴由宜蘭縣警察局三星分局報告台灣宜蘭地方法院檢察署檢察官偵查
    起訴。
    理  由
一、訊據被告固不否認有於上揭時地前往乙○○家中，找乙○○質問，並因一言不合
    發生拉扯，惟矢口否認有何傷害犯行，辯稱：伊只有和乙○○發生拉扯，並未出
    拳毆打乙○○，並不知道乙○○為何會受傷流血云云。然查，右揭事實，業據告
    訴人乙○○指訴綦詳，並有財團法人羅許基金會羅東博愛醫院之驗傷診斷書及本
    院函詢上揭羅東博愛醫院之急診病歷資料可參，此有羅東博愛醫院九十一年十二
    月六日（九十一）羅博字第一二００五六號函可查，互核告訴人乙○○所言與病
    歷資料、診斷書所載之傷勢情形及受傷照片大致相符，並無矛盾或不可採之處，
    是告訴人上揭指訴應可採信。再者，證人丁○○亦證稱確實目睹葉羽霜之父丙○○先到乙○○家理論，後到之被告則更以拳頭毆打告訴人之鼻部而導致流血等語
    。參以，證人丙○○亦於本院審理時證稱甲○○到乙○○家後伊即離開等語、被
    告亦自承證人丙○○當時並未在場、證人達給路‧瓦旦係於拉扯後才到等情；是
    證人丙○○、達給路‧瓦旦等人所言，並無法為被告有利之認定。此外，被告亦
    自承當時係去找告訴人乙○○理論，並與乙○○發生拉扯等情，顯見當時被告並
    非處於防衛之態勢，是被告辯稱不知乙○○為何會流血云云，實屬事後卸責之詞
    不足採信。是本件被告上揭所辯均非可採，犯行明確，應依法論科。
二、核被告所為，係犯刑法第二百七十七條第一項之傷害罪。爰審酌被告犯罪之動機
    、目的、手段、對告訴人造成之傷勢、未對告訴人道歉或賠償損失等一切情狀，
    量處如主文所示之刑，並諭知易科罰金之折算標準。
據上論斷，依刑事訴訟法第二百九十九條第一項前段、第二百七十七條第一項、第四
十一條第一項、罰金罰鍰提高標準條例第一條前段、第二條，判決如主文。
本案經檢察官賴慶祥到庭執行職務。
中      華      民      國    九十一    年    十二    月      二十      日
                                        臺灣宜蘭地方法院刑事第二庭
                                            法  官  蔡  仁  昭
右正本證明與原本無異。
如不服本判決，應於判決送達後十日內，向本院提出上訴狀。（應附繕本）
                                            書記官  吳  慧  芳
中      華      民      國    九十一    年    十二    月     二十四     日
所犯法條：
中華民國刑法第二百七十七條
 (普通傷害罪)
傷害人之身體或健康者，處三年以下有期徒刑、拘役或一千元以下罰金。
犯前項之罪因而致人於死者，處無期徒刑或七年以上有期徒刑；致重傷者，處三年以
上十年以下有期徒刑。
